臺灣高等法院刑事判決　　　　　　　　96年度上易字第2398號
上　訴　人　臺灣臺北地方法院檢察署檢察官
被　　　告　乙○○
　　　　　　　　　　（現於台灣新店戒治所強制戒治中）
上列上訴人因被告竊盜案件，不服台灣台北地方法院九十六年度
易字第七一八號，中華民國九十六年八月三十一日第一審判決（
起訴案號：台灣台北地方法院檢察署九十六年度偵緝字第一○六
號），提起上訴，本院判決如下：
    主  文
原判決撤銷，發回台灣台北地方法院。
    理  由
一、公訴意旨略以：被告乙○○與王淑楓（所涉竊盜犯行，經原
    審法院判處拘役四十日，減為拘役二十日）共同基於意圖為
    自己不法之所有之犯意聯絡，於民國九十五年六月十三日上
    午，共同駕駛車牌號碼一一六－ＣＡ號營業小客車，前往位
    於台北縣淡水鎮○○街一五九號，由甲○所看管之「興建宮
    」前，於同日十一時四十九分，共同徒手竊取存放在宮內之
    銅製燭台一組，得手後駕車逃逸無蹤，因認被告乙○○涉犯
    刑法第三百二十條第一項之竊盜罪嫌。
二、原審判決以「…按案件曾經判決確定者，應諭知免訴之判決
    ，刑事訴訟法第三百零二條第一款定有明文；又訴訟上所謂
    一事不再理之原則，於實質上一罪或裁判上一罪，均有其適
    用，最高法院六十年台非字第七十七號判例意旨參照。經查
    被告前於九十五年四月十六日晚間十一時許，在台北市○○
    街十巷四號前，見陳聖韡所有之車牌號碼ＣＧ—七一六五號
    自用小貨車停放該處，覺有機可趁，遂意圖為自己不法所有
    ，持其所有之鑰匙一把及客觀上足供兇器使用之六角板手一
    支，以撬開上開自用小貨車車門，再以鑰匙轉動引擎之方式
    ，竊取該自用小貨車，得手後供己使用，嗣於同月十九日下
    午二時五十分許，駕駛上開贓車行經台北縣板橋市○○○路
    ○段十一號前為警查獲，經檢察官提起公訴，嗣經本院九十
    五年十一月二十八日九十五年度易字第一六六八號判決，以
    被告乙○○犯加重竊盜罪，處有期徒刑七月，於九十六年三
    月八日判決確定等情，有上開案件判決書、台灣高等法院被
    告前案紀錄表等件附卷可稽；而被告本件經起訴之竊盜犯行
    ，犯罪時間為九十五年六月十三日，與前開業經判決確定之
    加重竊盜犯行，時間緊接，方法類同，觸犯基本構成要件相
    同之罪名，復據被告於本件審理中供稱：其從九十五年三月
    份以後就沒有工作，所以其想下手偷等情（見本院九十六年
    四月二十七日準備程序筆錄），足認被告本件與前揭業經判
    決確定之加重竊盜犯行，係基於概括犯意反覆為之，具有行
    為時之刑法第五十六條連續犯之裁判上一罪關係，則其本件
    被訴犯行，自應為上開確定判決之效力所及，揆諸前揭說明
    ，本件應諭知免訴之判決。」等語。
三、原審以上開理由而為免訴判決，固非無見，惟按：「連續犯
    之所謂出於概括犯意，必須其多次犯罪行為自始均在一個預
    定犯罪計劃以內，出於主觀上始終同一犯意之進行，若中途
    另有新犯意發生，縱所犯為同一罪名，究非連續其初發的意
    思，即不能成立連續犯。」最高法院著有七十年台上字第六
    二九六號判例可參。經查：據被告於本院訊問時陳稱：「…
    （是否於九十五年四月十六日晚上十一時，在台北市○○街
    十巷四號前，用自備鑰匙及六角扳手撬開停放路旁一輛小貨
    車車門，開走那部小貨車？）有…（當時為何這麼做，偷車
    目的？）那時候好像要去載什麼東西…（為何選定這部小貨
    車？）臨時的…（為何臨時設定這部車？）那時候我從那邊
    過去就看到那部車子，並非特定選定那部車子，我是臨時起
    意…（是否於九十五年六月十三日早上，與前妻王淑楓共乘
    一輛計程車前往台北縣淡水鎮○○街一五九號『興建宮』，
    竊取放在宮內之銅製燭台一組？）有…（為何要偷那組燭台
    ？）要變賣…（當初是如何選那燭台為行竊的目標？）也是
    臨時起意，不是故意去那邊拿…（那地方你是否很熟？）我
    不熟…（當天為何會去那個地方？）我原本開車是到宮旁邊
    的麵店吃麵，燭台是放在宮外面，我看到沒有人，就臨時起
    意行竊…」（九十六年十月二十三日本院準備程序筆錄）等
    語，可知被告本件犯行，係另行起意至明，雖其後之所犯與
    前之所為均係竊盜罪名，惟究非連續其初發的意思，自不能
    成立連續犯，是以原判決認為被告前後二次竊盜犯行係連續
    犯，尚有未合。
四、檢察官上訴意旨，以被告前後所犯非基於概括犯意，並非連
    續犯，指摘原判決不當，為有理由，自應由本院不經言詞辯
    論而將原判決撤銷，發回原法院依法審判。
據上論斷，應依刑事訴訟法第三百六十九條第一項後段、第三
百七十二條，判決如主文。
中　　華　　民　　國　　96　　年　　10　　月　　31　　日
                  刑事第十三庭  審判長法　官  曾德水
　　　　　　　　　　　　　　　　　　  法　官  李錦樑
　　　　　　　　　　　　　　　　　　  法　官  林婷立
以上正本證明與原本無異。
不得上訴。
                                      書記官  王增華
中　　華　　民　　國　　96　　年　　10　　月　　31　　日
